臺灣高等法院臺中分院刑事判決　　　　100年度上訴字第653號
上　訴　人
即　被　告　葉偉凡
上列上訴人因常業詐欺案件，不服臺灣臺中地方法院100年度訴
緝字第8號中華民國100年1月12日第一審判決（起訴案號：臺灣
臺中地方法院檢察署94年度偵字第17024號、95年度偵字第7350
號），提起上訴，本院判決如下：
    主  文
上訴駁回。
    理  由
一、按協商判決，除有刑事訴訟法第455條之4第1項第1款於訊問
    程式終結前，撤銷合意或撤回協商聲請者；第 2款被告協商
    之意思非出於自由意志者；第4款被告所犯之罪非第455條之
    2第1項所定得以聲請協商判決者；第 6款被告有其他較重之
    裁判上一罪之犯罪事實者；第 7款法院認應諭知免刑或免訴
    、不受理者。或協商判決違反同條第 2項「法院應於協商合
    意範圍內為判決；法院為協商判決所科之刑，以宣告緩刑或
    2年以下有期徒刑、拘役或罰金為限」之規定者外，不得上
    訴，刑事訴訟法第455條之10第1項定有明文。又上訴為法律
    上不應准許，應以判決駁回之，並得不經言詞辯論為之，此
    於協商判決之上訴準用之，亦為同法第367條前段、第372
    條、第455條之11第1項所明定。
二、經查：本件上訴人即被告（以下稱被告）葉偉凡因常業詐欺
    案件，經檢察官提起公訴，於原審言詞辯論終結前，檢察官
    請求並經原審法院同意，就被告願受科刑之範圍事項於審判
    外進行協商，經當事人雙方合意且被告認罪，由檢察官聲請
    原審改依協商程式而為判決，協商中被告表示所願受科之刑
    為有期徒刑1年，減為有期徒刑6月，法官並當庭告知罪名、
    法定刑、適用認罪協商程式判決，被告喪失之權利、限制上
    訴範圍等規定事項後，被告並表示協商係出於其自由意志，
    原審乃依協商之結果，認被告成立常業詐欺罪，判處有期徒
    刑1年，減為有期徒刑6月，有原審民國100年1月4日準備程
    序筆錄在卷足憑（原審卷第52至53頁），經核於法並無不合
    。被告雖不服前開依認罪協商所為之判決，於法定期間內提
    起上訴，辯稱原判決與事實不符，且任意推定犯罪事實，對
    被告敘述之陳詞漏而不審，難令被告甘服，又被告協商之意
    思非出於自由意志云云。惟經本院核閱上開筆錄，本件被告
    既為認罪，業經原審法院改依協商程式判決後，此項判決即
    不得上訴，且被告確已同意願受有期徒刑1年，減為有期徒
    刑6月之科刑；於原審亦陳稱：與檢察官達成協商合意係出
    於自由意志等語，並在審判筆錄簽名確認無誤（原審卷第52
    至53頁），足徵被告對於協商合意內容業已瞭解，且顯係出
    自其自由意志而為，其辯稱協商非出於其自由意志，原判決
    與事實不符云云，顯非可採。本院復查原判決並無刑事訴訟
    法第45 5條之4第1項第1款、第2款、第4款、第6款、第7款
    所定情形之一，或違反同條第2項規定之情形，是本件被告
    之上訴應屬不合法，爰不經言詞辯論，判決駁回之。
三、據上論斷，應依刑事訴訟法第455條之11第1項、第367條前
    段、第372條，判決如主文。
中    華    民    國   100    年    3     月    31    日
              刑事第四庭  審判長法  官  洪  耀  宗
                                法  官  劉  登  俊
                                法  官  許  文  碩
以上正本證明與原本無異。
如不服本判決應於收受送達後十日內向本院提出上訴狀，其未敘
述上訴之理由者並得於提起上訴後十日內向本院補提理由書（均
須按他造當事人之人數附繕本）「切勿逕送上級法院」。
                                書記官  郭  蕙  瑜
中    華    民    國   100    年    3     月    31    日